【裁判字號】    95,訴,3086
【裁判日期】    951120
【裁判案由】    毒品危害防制條例
【裁判全文】
臺灣板橋地方法院刑事判決              95年度訴字第3086號
公  訴  人  臺灣板橋地方法院檢察署檢察官
被      告  甲○○
                    （現另案羈押在臺灣士林看守所）
上列被告因違反毒品危害防制條例案件，經檢察官提起公訴（95
年度毒偵字第4419號），本院依簡式審判程序審理後，判決如下
：
    主    文
甲○○施用第一級毒品，處有期徒刑柒月。扣案第一級毒品海洛
因合計淨重零點肆伍公克、第二級毒品安非他命合計淨重壹點零
肆公克，均沒收銷燬之。
    事    實
一、甲○○前因施用毒品案件，經臺灣臺北地方法院以93年度毒
    聲字第159 號裁定送觀察、勒戒，經觀察、勒戒後，因認無
    繼續施用毒品之傾向，於民國93年9 月1 日執行完畢釋放出
    臺灣臺北看守所附設勒戒所，並於93年9 月2 日經臺灣臺北
    地方法院檢察署檢察官以93年度毒偵字第397 號為不起訴處
    分。詎其仍未戒除毒癮，於觀察、勒戒執行完畢釋放後5 年
    內，基於施用第一級毒品、第二級毒品之犯意，於95年6 月
    21日晚間11、12時許，在其臺北市○○○路○ 段141 巷31弄
    4 號住處，將第一級毒品海洛因（下稱海洛因）及第二級毒
    品安非他命（下稱安非他命）一同放置在吸食器內，用火燒
    烤之方式，併同施用海洛因、安非他命1 次。嗣於95年6 月
    22日上午11時許，為警在臺北縣蘆洲市○○路385 號「嘉年
    華汽車旅館」217 號房內，為警查獲甲○○、乙○○二人，
    並扣得乙○○所有之海洛因（合計淨重0.45公克）4 小包、
    安非他命（合計淨重1.04公克）3 小包等物，經採集尿液送
    鑑驗後始知上情。
二、案經臺北縣政府警察局三重分局報請臺灣板橋地方法院檢察
    署檢察官偵查後提起公訴。
    理    由
一、本案被告甲○○所犯均係死刑、無期徒刑、最輕本刑為3 年
    以上有期徒刑以外之罪，其於準備程序中就被訴事實為有罪
    之陳述，經本院告知簡式審判程序之旨，並聽取公訴人、被
    告之意見後，經合議庭裁定進行簡式審判程序審理，合先敘
    明。
二、上揭犯罪事實，業據被告甲○○於本院訊問時坦承不諱，並
    有搜索扣押筆錄1 份、扣押物品照片3 張附卷可稽，另其於
    95年6 月22日為警查獲經採集尿液送臺灣檢驗科技股份有限
    公司囑託鑑定結果，確呈鴉片類、安非他命類陽性反應，有
    該公司95年7 月11日濫用藥物尿液檢驗報告1 份在卷可稽，
    均足以佐證被告自白與事實相符，堪以採信。又被告前因施
    用毒品案件，經臺灣臺北地方法院以93年度毒聲字第159 號
    裁定送觀察、勒戒，經觀察、勒戒後，因認無繼續施用毒品
    之傾向，於93年9 月1 日執行完畢釋放出臺灣臺北看守所附
    設勒戒所，並於93年9 月2 日經臺灣臺北地方法院檢察署檢
    察官以93年度毒偵字第397 號為不起訴處分，有臺灣高等法
    院被告前案紀錄表及前開不起訴處分書各1 份附卷可稽，足
    徵被告經觀察、勒戒執行完畢釋放後，5 年以內再犯施用第
    一、二級毒品之事證明確，被告犯行洵堪認定。
三、核被告甲○○所為，係犯毒品危害防制條例第10條第1 項、
    第2 項之施用第一級毒品、施用第二級毒品罪。被告為上開
    施用海洛因、安非他命而持有海洛因、安非他命之行為，為
    其施用毒品犯行之當然結果，不另論罪。又被告係以同一燒
    烤施用行為觸犯上開施用第一、二級毒品罪名，業據被告於
    本院訊問時供明無訛，為想像競合犯，應從一重之施用第一
    級毒品罪處斷，就此公訴意旨雖認被告所犯上開罪責應予分
    論併罰，惟經遍查全卷，尚無足證被告前開所述不可採信之
    積極證據，依罪疑惟輕原則，自應作有利於被告之認定，附
    此敘明。爰審酌被告不思尋求正當之身心發展，竟施用足以
    導致精神障礙、性格異常，甚至造成生命危險之毒品，戕害
    一己之身心健康，對社會治安可能之危害程度非微，惟被告
    於犯後已坦認犯行等一切情狀，量處如主文所示之刑，以資
    懲儆。至扣案之海洛因合計淨重0.45公克、安非他命合計淨
    重1.04公克，分別係查獲之第一級毒品、第二級毒品，業據
    被告陳明係屬乙○○所有之毒品在卷，並有法務部調查局95
    年7 月11日調科壹字第060012127 號鑑定通知書影本1 紙附
    卷可參，故雖非被告所有之物，惟既業經檢察官於起訴書內
    請求依法宣告沒收銷燬，不論是否屬於被告所有，均應依毒
    品危害防制條例第18條第1 項前段規定，併予諭知沒收銷燬
    之；另扣案包裹上開毒品之包裝袋共7 個、注射針筒1 支、
    安非他命吸食器1 組、分裝勺3 支及分裝袋6 只，均非屬違
    禁物，亦經被告否認為其所有之物，核與乙○○於檢察官訊
    問時供稱：扣案毒品及施毒工具都是我的等語相符，是本案
    依法均不予宣告沒收之，末此敘明。
據上論斷，應依刑事訴訟法第273 條之1 第1 項、第299 條第1
項前段，毒品危害防制條例第10條第1 項、第2 項、第18條第1
項前段，刑法第11條前段、第55條，判決如主文。
本案經檢察官王家春到庭執行職務。
中    華    民    國    95    年    11    月    20    日
                  刑事第二庭  審判長法  官  李 麗 玲
                                    法  官  黎 錦 福
                                    法  官  張 兆 光
上列正本證明與原本無異。
如不服本判決，應於判決送達後10日內向本院提出上訴狀 (應附
繕本)，上訴於臺灣高等法院。
                                    書記官  曹 秋 冬
中    華    民    國    95    年    11    月    20    日
附錄本案論罪科刑法條：
毒品危害防制條例第10條
施用第一級毒品者，處6 月以上5 年以下有期徒刑。
施用第二級毒品者，處3 年以下有期徒刑。


司法院資訊處製作；財團法人民間司法改革基金會備份。
